臺灣臺中地方法院民事裁定              100年度抗字第258號
抗  告  人  兆沅投資股份有限公司
法定代理人  倪維珊
抗  告  人  潘忠豪
相  對  人  劉秀春
上列當事人間聲請本票准許強制執行事件，抗告人對於民國100
年9月15日本院民事庭司法事務官所為100年度司票字第4084號裁
定提起抗告，本院合議庭裁定如下：
    主    文
抗告駁回。
抗告程序費用新臺幣壹仟元由抗告人連帶負擔。
    理    由
一按執票人向本票發票人行使追索權時，得聲請法院裁定後強制
  執行，票據法第123條定有明文。又本票執票人依票據法第123
  條規定聲請法院裁定許可對發票人強制執行，係屬非訟事件，
  此項聲請之裁定及抗告法院之裁定，僅依非訟事件程序以審查
  強制執行許可與否，並無確定實體上法律關係存否之效力，法
  院僅就本票形式上之要件是否具備予以審查即為已足，至於當
  事人間實體上之爭執，應循訴訟程序以資解決，要非非訟裁定
  法院所得審酌，最高法院著有56年台抗字第714號判例及57年
  台抗字第76號判例可資參照。
二本件相對人主張其執有抗告人所共同簽發如附表所示之本票4
  紙，並免除作成拒絕證書，詎屆期提示未獲付款，爰依票據法
  第123條聲請裁定許可強制執行等情，已據相對人提出本票4紙
  為證。而原裁定就該紙本票之形式要件為審查後，認為其應記
  載事項均已具備，因而准許，即無不合。
三抗告意旨雖謂：抗告人已陸續還款新臺幣（下同）5,000,000
  元，目前尚欠7,900,000元，相對人以12,900,000聲請本票裁
  定，委有未合云云。惟查，抗告人主張之情節，核屬實體上之
  爭執事項（即系爭本票債權是否有部分已因清償而消滅），此
  應由抗告人另行提起訴訟資以解決，要非本非訟事件程序得為
  審究，故仍應為准許強制執行之裁定。從而，本件抗告為無理
  由，應予駁回。
四末按非訟事件之強制執行名義成立後，如經債務人提起確認該
  債權不存在之訴而獲得勝訴判決確定時，應認為原執行名義之
  執行力已可確定其不存在；若已執行完畢，債務人得依不當得
  利規定請求返還因執行所得之利益，併此敘明。
五據上論結，本件抗告為無理由，依非訟事件法第46條、第21條
  第2項、第24條第1項，民事訴訟法第495條之1第1項、第449條
  第1項、第85條第2項，裁定如主文。
中    華    民    國   100    年    10    月    28    日
                  民事第四庭    審判長法  官  陳學德
                                      法  官  黃文進
                                      法  官  林筱涵
正本係照原本作成。
本裁定除以適用法規顯走錯誤為理由外，不得再抗告，如提再抗
告，應於收受送達後10日內委任律師為代理人向本院提出再抗告
狀，並繳納再抗告費新臺幣1,000元。
中    華    民    國   100    年    10    月    28    日
                                      書記官
附表：
┌─┬───┬──────┬──────┬──────┬────┬─────┐
│編│發票人│   發票日   │   到期日   │  票面金額  │  利息  │ 票據號碼 │
│號│      │            │            │ （新臺幣） │        │          │
├─┼───┼──────┼──────┼──────┼────┼─────┤
│1.│兆沅投│100年7月21日│100年8月4日 │5,750,000元 │自100年9│TH6618    │
├─┤資股份├──────┼──────┼──────┤月23日起├─────┤
│2.│有限公│100年7月29日│100年8月7日 │3,500,000元 │至清償日│WG0000000 │
├─┤司、潘├──────┼──────┼──────┤止，按週├─────┤
│3.│忠豪  │100年7月29日│100年8月7日 │3,000,000元 │年利率百│WG0000000 │
├─┤      ├──────┼──────┼──────┤分之6計 ├─────┤
│4.│      │100年8月1日 │100年8月11日│  650,000元 │算之利息│WG0000000 │
└─┴───┴──────┴──────┴──────┴────┴─────┘